臺灣高等法院刑事判決　　　　　　　　96年度上易字第2353號
上　訴　人
即　被　告　甲○○
上列上訴人因違反著作權法等案件，不服臺灣板橋地方法院96年
度易字第1516號，中華民國96年8月22日判決（起訴案號：臺灣
臺北地方法院檢察署96年度偵字第8259號），提起上訴，本院判
決如下：
    主  文
上訴駁回。
    事  實
一、甲○○明知如附表所示之遊戲軟體係日商新力電腦娛樂股份
    有限公司（下稱新力公司）等公司享有著作財產權並受我國
    著作權法保護之電腦程式著作，未經新力公司同意或授權，
    不得重製、販賣。而「PS設計圖」、「PlatStation」商標
    圖樣為新力公司，向經濟部中央標準局（現改制為智慧財產
    局）申請註冊登記，取得商標專用權，指定使用於電腦、錄
    有電腦程式之磁碟、磁卡、磁帶及光碟等商品，現仍於專用
    期間內。詎仍自民國（下同）96年4月份起至同年4月10日止
    ，在其所經營位在台北縣泰山鄉○○路○段222號之「壞瑪莉
    TV-GAME」店內，先自姓名年籍詳之成年男子取得前開未經
    授權之遊戲軟體，且對於其所收受之遊戲軟體係未經授權之
    重製物，該遊戲軟體於執行時將出現相同於前揭註冊商標之
    圖樣有所認識後，仍基於販賣仿冒遊戲光碟之接續犯意，提
    供盜版遊戲光碟目錄供不特定之人挑選後，再取出前開非法
    重製遊戲軟體之光碟，以每片仿冒遊戲光碟新台幣（下同）
    100元之價格，在上開地點，販售牟利，而以此方式侵害新
    力公司之商標權及著作財產權。嗣於96年4月10日22時0分許
    ，經警持搜索票前往上址當場查獲，並扣得仿冒PS2遊戲光
    碟77片、盜版遊戲光碟目錄2本。
二、案經新力公司訴由臺北縣政府警察局新莊分局報請臺灣板橋
    地方法院檢察署檢察官偵查起訴。
    理  由
一、案件經檢察官提起公訴，被告甲○○於本院審理中就被訴事
    實為有罪之陳述，經本院合議庭認合於刑事訴訟法第273條
    之1第1項規定，經審判長告知簡式審判程序之旨，並聽取公
    訴人及被告意見後，裁定進行簡式審判程序，合先敘明。
二、上開犯罪事實，業據被告於本院供承不諱，核與證人李耀盛
    於偵查時結證相符，且經商標權、著作權告訴人日商新力公
    司告訴代理人指訴綦詳，並有告訴代理人所提出之經濟部中
    央標準局商標註冊證、著作權登記證書、新力公司鑑視證明
    書、盜版商品估價報告書在卷可憑，復有仿冒PS2遊戲光碟
    77片、盜版遊戲光碟目錄2本扣案及扣案盜版光碟內容清冊
    、蒐證照片附卷可稽，均足佐被告前開出於任意性之自白與
    事實相符，得採為認定事實之證據。本件事證明確，被告犯
    行已堪認定，應依法論科。
三、核被告所為，係犯著作權法第91條之1第3項、第2項之明知
    係侵害著作財產權之重製光碟而散布罪以及商標法第82條之
    販賣仿冒商標商品罪。其意圖散布而持有盜版遊戲光碟之低
    度行為，應為散布之高度行為所吸收，不另論罪。被告多次
    販賣犯行，應以集合犯之包括一罪評價之，僅論以一罪。又
    被告以一行為而觸犯數罪名，為想像競合犯，應依刑法第55
    條規定論以一較重之散布侵害著作財產權之重製光碟罪。
    又被告甲○○所犯散布侵害著作財產權之重製光碟罪係符合
    中華民國96年罪犯減刑條例之要件，應依法減刑。
四、原審以被告罪證明確，適用著作權法第91條之1第2項、第3
    項、第98條，商標法第82條，刑法第11條前段、第55條，中
    華民國罪犯減刑條例第2條第1項第3款、第7款，並審酌被告
    犯罪動機、目的、手段，對被害人所造成之損害程度，並破
    壞我國保護智慧財產權之努力及犯罪後尚知坦承犯行，亦深
    具悔意，然未能與告訴人達成和解，賠償損害等一切情狀，
    量處有期徒刑6月，並諭知易科罰金之折算標準。又被告犯
    罪之時間為96年4月24日以前，且無中華民國96年罪犯減刑
    條例第3條不得減刑之情形，依同條例第2條第1項第3款，應
    減其宣告刑1/2，減為有期徒刑3月，並諭知易科罰金之折算
    標準。至於扣案之盜版遊戲光碟共77片，均係被告所購入供
    販賣而侵害他人著作財產權之物，而盜版遊戲光碟目錄2本
    係被告犯罪所用之物，不問屬於犯人與否，皆依著作權法第
    98條規定沒收之。經核其認事用法均無違誤，量刑亦屬妥適
    。被告上訴以量刑太重並請求緩刑為由，指摘原判決不當，
    惟查：被告迄今仍未與告訴人達成和解，被告既已符合減刑
    要件並經減刑，且原審已就量刑事由妥為斟酌，於法定刑範
    圍內量刑，應認屬適當。是被告上訴為無理由，應予駁回。
據上論斷，應依刑事訴訟法第273條之1第1項、第368條，判決如
主文。
本案經檢察官劉靜婉到庭執行職務。
中　　華　　民　　國　　96　　年　　10　　月　　31　　日
　　　　　　　　　刑事第8 庭審判長法　官　鄭文肅
　　　　　　　　　　　　　　　　  法　官　陳貽男
　　　　　　　　　　　　　　　　  法　官　張明松
以上正本證明與原本無異。
不得上訴。
                                  書記官  柯月英
中　　華　　民　　國　　96　　年　　11　　月　　1 　　日
附錄本案論罪科刑法條全文：
著作權法第91條之1
擅自以移轉所有權之方法散布著作原件或其重製物而侵害他人之
著作財產權者，處3年以下有期徒刑、拘役，或科或併科新臺幣
50萬元以下罰金。
明知係侵害著作財產權之重製物而散布或意圖散布而公開陳列或
持有者，處3年以下有期徒刑，得併科新臺幣7萬元以上75萬元以
下罰金。
犯前項之罪，其重製物為光碟者，處6月以上3年以下有期徒刑，
得併科新臺幣20萬元以上2百萬元以下罰金。但違反第87條第4款
規定輸入之光碟，不在此限。
犯前2項之罪，經供出其物品來源，因而破獲者，得減輕其刑。
商標法第82條
明知為前條商品而販賣、意圖販賣而陳列、輸出或輸入者，處1
年以下有期徒刑、拘役或科或併科新臺幣5萬元以下罰金。
